臺灣新北地方法院民事裁定
                                  111年度消債聲免字第4號
聲  請  人  羅台雄

相  對  人  台北富邦商業銀行股份有限公司



法定代理人  程耀輝
相  對  人  第一金融資產管理股份有限公司 

法定代理人  施志調
代  理  人  許智傑
上列當事人間因消費者債務清理事件，聲請人聲請免責，本院裁
定如下：
　　　　    主  文
聲請人羅台雄應予免責。　　
　　    理  由
一、按法院裁定開始清算程序後，債務人有薪資、執行業務所得
    或其他固定收入，扣除自己及依法應受其扶養者所必要生活
    費用之數額後仍有餘額，而普通債權人之分配總額低於債務
    人聲請清算前2年間，可處分所得扣除自己及依法應受其扶
    養者所必要生活費用之數額者，法院應為不免責之裁定，但
    債務人證明經普通債權人全體同意者，不在此限；債務人因
    第133條之情形，受不免責之裁定確定後，繼續清償達該條
    規定之數額，且各普通債權人受償額均達其應受分配額時，
    得聲請法院裁定免責，消費者債務清理條例（下稱消債條例
    ）第133條、第141條第1項分別定有明文。
二、聲請意旨略以：聲請人前經本院以108年度消債職聲免字第8
    2號裁定不免責確定後，聲請人繼續向相對人清償達消債條
    例第133條所定數額(即聲請人聲請清算前2年間可處分所得
    新臺幣【下同】684,920元－自己必要生活費用472,800元＝21
    2,120元），且各相對人受償金額均已達其應受分配額，爰
    依消債條例第141條規定聲請免責等語。
三、經查：
(一)本件聲請人羅台雄前向本院聲請清算，經本院以107年度消
    債清字第29號裁定自107年10月25日上午11時起開始清算程
    序，嗣由本院司法事務官以107年度司執消債清字第105號進
    行清算程序，並於108年3月27日裁定終止清算程序確定，又
    聲請人因有消債條例第133條所定情形，經本院於108年8月2
    8日以108年度消債職聲免字第82號裁定不免責確定，此經本
    院依職權調取上開卷宗，核閱無訛。
(二)觀諸本院108年度消債職聲免字第82號裁定所載「債務人聲
    請清算前2 年之收入總額扣除必要生活費用總額後，尚餘21
    2,120元（計算式：684,920 －472,800 ＝212,120）， 而本
    件全體債權人於清算程序中均未受償」；而聲請人受不免責
    裁定後，業已清償各相對人如附表「已受償金額」欄所示金
    額，總計212,120元等情，業據聲請人提出郵政跨行匯款申
    請書翻拍畫面為證（本院卷第35至37頁），並經相對人具狀
    表示清償金額無誤，有卷附相對人陳報狀可參（本院卷第47
    至49、61頁）。堪認聲請人因消債條例第133條之情形，受
    不免責裁定確定後，確有繼續清償達該條規定數額，則聲請
    人依消債條例第141條規定，向本院聲請裁定免責，於法並
    無不合。
(三)至相對人台北富邦商業銀行股份有限公司雖表示不同意免責
    ，請本院調查聲請人是否有消債條例第134條第8款不免責事
    由；相對人第一金融資產管理股份有限公司則表示聲請人清
    償金額未達債務總額20%等語。然若債務人繼續清償達消債
    條例第133條所定數額，而依第141條規定聲請法院裁定免責
    時，法院即無裁量餘地，應為免責之裁定（司法院97年第4
    期民事業務研究會第15號研究意見參照）。本件聲請人前因
    構成消債條例第133條規定不免責事由，經本院裁定不免責
    確定後，依消債條例第141條規定聲請免責，本院應僅就其
    有無符合消債條例第141條要件而為審查，無須再斟酌原不
    免責事由之情節及其他一切情狀，是相對人前開主張，並非
    可採。
四、綜上所述，本件聲請人前受不免責裁定確定後，已繼續清償
    達消債條例第133條所定數額，且各普通債權人受償額均達
    其最低應受分配額，符合消債條例第141條所定免責要件。
    從而，聲請人聲請免責，為有理由，應予准許，爰裁定如主
    文。
中　　華　　民　　國　　111 　年　　11 　　月　　2 　日
                  民事第四庭  法  官  許品逸
以上正本證明與原本無異。
如不服本裁定，應於裁定送達後10日內，以書狀向本院提出抗告
，並繳納抗告費新臺幣1,000元。
中　　華　　民　　國　　111 　年　　11 　　月　　2 　日
                              書記官  邱雅珍

附表(單位：新臺幣)：
編號 債權人 債權總額 公告債 權比率 依消債條例第133條所定數額按債權比率計算之分配額（即212,120 元×公告債權比率） 已受償金額 1 台北富邦商業銀行股份有限公司 426,971元 28.91% 61,324元 61,324元 2 第一金融資產管理股份有限公司 1,049,995元 71.09% 150,796元 150,796元